# 请教各位前辈们关于VIE的问题

提问人：rachel 阿啦 时间：2013-06-08 16:19:53
各位前辈们好，本人近期着手写关于VIE的毕业论文，但发现自己对其很不了解，不知VIE协议控制可否从合并范围的角度切入写论文呢？需要阅读哪些相关资料与文献呢？

回答人：chenyiwei
从IFRS角度而言，建议先可以阅读SIC 12和最新的IFRS 10。类似的案例应该也是不少的，从海外上市中为了规避国内对外资的限制而设立的协议控制，以及为了融资等目的设立的特殊目的信托等，都是VIE的例子，实务中并不少见。

提问人：rachel 阿啦 时间：2013-06-10 11:35:02
回复 chenyiwei 的帖子
那到目前为止，VIE协议控制是否有纳入中国合并准则的合并范围内呢？

回答人：chenyiwei
没有专门提及这个规定，但一般理解在VIE方式能否纳入合并范围的问题上，中国准则和IFRS并无实质性的差异。